Minutes et répertoires du notaire Pierre I PICHON, 14 janvier 1465 - 14 avril 1493 (étude XIX)
Archives nationales
Minutes et répertoires du notaire Pierre I PICHON, 14 janvier 1465 - 14 avril 1493 (étude XIX)
MC/ET/XIX/1
Etude XIX; Pichon, Pierre I
Archives nationales de France
Minutes et répertoires: la loi 2008-696 du 15 juillet 2008 relative aux archives a fixé à 75 ans à compter de la date de l'acte, ou à 25 ans à compter de la date du décès de l'intéressé si ce délai est plus bref, le délai de communication des minutes et répertoires des notaires; ce délai est porté à 100 ans à compter de la date de l'acte si le document se rapporte à un mineur (code du Patrimoine, articles L213-2, 4e d et 5e).
Autres documents de l'étude (dossiers de clients, comptabilité...): s'agissant d'archives privées, ces documents sont communicables selon les modalités fixées par le déposant ou le donateur.
Certains documents ne sont pas accessibles en raison de leur mauvais état de conservation.
Versement
Attention: ce notaire n'a pas laissé de répertoire pour son activité dans l'étude XIX
Accès aux autres instruments de recherche du notaire Pierre I PICHON
Minutes et répertoires du notaire Pierre I PICHON, 14 janvier 1465 - 1533 (étude XIX)
- Minutes de Pierre I PICHON, 14 janvier 1465 - 14 avril 1493; MC/ET/XIX/1
  - Minutes. 1465, 14 janvier - 1493, 14 avril, 14 janvier 1465 - 14 avril 1493; MC/ET/XIX/1
    Attention: acte(s) coté(s) en Réserve
    Informations complémentaires:
    1465, 14 janvier à 1487, 27 avril.
    1487, 9 mai à 26 septembre.
    1488, 6 février.
    1491.
    1492, 11 novembre.
    1493, 14 avril.
    Actes publiés en 1993. Inventaire du 7 avril 1483: acte analysé dans M. Jurgens, Inventaires après décès (1483-1547), n°5.
    Informations concernant le classement:
    Le niveau inférieur de description correspond aux minutes d'actes.
    - Procuration donnée par Étiennette Deschamps, veuve de Jean Tertreau, examinateur au Châtelet, à Denis Drouet, marchand au Mans, pour administrer les biens, et en particulier le bétail, que son mari possédait dans la province du Maine, s.d. [14 janvier 1465-14 avril 1493]., MC/ET/XIX/1; Détérioré par l'humidité
      Au dos de l'acte du 11 janvier 1484 (n.st.), notice n° 94 de l'instrument de recherche imprimé.
      Informations concernant le classement et la cotation du document:
      L'acte n'est pas daté, la datation restituée est celle de la liasse où il est conservé.
      Origine de l'information:
      Minutier central des notaires de Paris, Minutes du XVe siècle de l'étude XIX, inventaire analytique [5232 actes], par Claire Béchu, Florence Greffe et Isabelle Pebay, Paris, Archives nationales, 1993, p. 24 notice n° 85 (instrument de recherche imprimé dématérialisé dont la version intégrale est accessible en ligne par la rubrique 'Autres instruments de recherche', voir contexte dans le Plan d’orientation général - Notaires de Paris, guides thématiques du Minutier).
      Date de révision: 2011
      Date de création de la notice: 2009
      Minutier central des notaires de Paris, Minutes du XVe siècle de l'étude XIX, inventaire analytique, par Claire Béchu, Florence Greffe et Isabelle Pébay, Paris, Archives nationales, 1993, 893 p
    - Procuration donnée par Olivier Goujon, écolier étudiant en la faculté de décret à Paris, à Guillaume Chenart et Jean de Bailly, s.d. [14 janvier 1465-14 avril 1493]., MC/ET/XIX/1
      Dans la marge de l'acte du 17 février 1487, notice n° 419 de l'instrument de recherche imprimé.
      Sur l'instrument de recherche imprimé, l'acte a été inventorié sous la cote correspondant théoriquement à sa date (MC/ET/XIX/2). La cote de consultation, différente, correspond au lieu de conservation réel de l'acte (MC/ET/XIX/1).
      Minutier central des notaires de Paris, Minutes du XVe siècle de l'étude XIX, inventaire analytique [5232 actes], par Claire Béchu, Florence Greffe et Isabelle Pebay, Paris, Archives nationales, 1993, p. 75 notice n° 547 (instrument de recherche imprimé dématérialisé dont la version intégrale est accessible en ligne par la rubrique 'Autres instruments de recherche', voir contexte dans le Plan d’orientation général - Notaires de Paris, guides thématiques du Minutier).
    - Révocation par Jean Delafoy, écolier à Paris, de la procuration qu'il avait donnée à Jean Lepage, habitant de Bussy-Saint-Georges, s.d. [14 janvier 1465-14 avril 1493]., MC/ET/XIX/1; Détérioré par l'humidité
      A la suite des actes du 28 mars 1484 (n.st.), notices n° 115 et 116 de l'instrument de recherche imprimé.
      Incomplet
      Minutier central des notaires de Paris, Minutes du XVe siècle de l'étude XIX, inventaire analytique [5232 actes], par Claire Béchu, Florence Greffe et Isabelle Pebay, Paris, Archives nationales, 1993, p. 28 notice n° 121 (instrument de recherche imprimé dématérialisé dont la version intégrale est accessible en ligne par la rubrique 'Autres instruments de recherche', voir contexte dans le Plan d’orientation général - Notaires de Paris, guides thématiques du Minutier).
    - Copie d'une sentence du Châtelet de Paris condamnant Roger Girard, Jacquet Vie, un dénommé Étienne, valet de Thomas Rousselet, Guillaume Lecamus, Jean Dautan et Robin Duhet à payer chacun 60 l.p. de dommages et intérêts à Jeanne Dumoulin, servante de Jean Regnart, sergent du parc du bois de Vincennes, et à être bannis du royaume pour avoir enlevé et violé la jeune femme., 14 janvier 1465; MC/ET/XIX/1
      Minutier central des notaires de Paris, Minutes du XVe siècle de l'étude XIX, inventaire analytique [5232 actes], par Claire Béchu, Florence Greffe et Isabelle Pebay, Paris, Archives nationales, 1993, p. 15 notice n° 1 (instrument de recherche imprimé dématérialisé dont la version intégrale est accessible en ligne par la rubrique 'Autres instruments de recherche', voir contexte dans le Plan d’orientation général - Notaires de Paris, guides thématiques du Minutier).
    - Procuration donnée par noble Gilbert de Chabannes, baron de Rochefort, chambellan du roi, chevalier de son ordre, gouverneur et sénéchal du Limousin, à Antoine Doichet, Antoine Ponthoise et Jean Baudet, pour acheter la seigneurie de Tignières à noble Bertrand de La Tour, comte de Boulogne et d'Auvergne, s.d. [14 janvier 1465-14 avril 1493]., MC/ET/XIX/1
      A la suite de l'acte du 21 avril 1486, notice n° 225 de l'instrument de recherche imprimé.
      Minutier central des notaires de Paris, Minutes du XVe siècle de l'étude XIX, inventaire analytique [5232 actes], par Claire Béchu, Florence Greffe et Isabelle Pebay, Paris, Archives nationales, 1993, p. 56 notice n° 388 (instrument de recherche imprimé dématérialisé dont la version intégrale est accessible en ligne par la rubrique 'Autres instruments de recherche', voir contexte dans le Plan d’orientation général - Notaires de Paris, guides thématiques du Minutier).
    - Procuration donnée par noble Philippe Luillier, seigneur de Saint-Jean-le-Blanc et de Manicamp, à Guillaume de Rivery pour administrer ses seigneuries, s.d. [14 janvier 1465-14 avril 1493]., MC/ET/XIX/1
      Au dos de l'acte du 21 avril 1486, notice n° 225 de l'instrument de recherche imprimé.
      Minutier central des notaires de Paris, Minutes du XVe siècle de l'étude XIX, inventaire analytique [5232 actes], par Claire Béchu, Florence Greffe et Isabelle Pebay, Paris, Archives nationales, 1993, p. 56 notice n° 387 (instrument de recherche imprimé dématérialisé dont la version intégrale est accessible en ligne par la rubrique 'Autres instruments de recherche', voir contexte dans le Plan d’orientation général - Notaires de Paris, guides thématiques du Minutier).
    - Procuration en blanc par noble Pierre Guillaume, écuyer, pour mettre à prix pour 300 l.t. la seigneurie de Bisseaux-le-Grand-et-le-Petit, appartenant à Georges de La Rochelle, seigneur de Ville-Saint-Jacques et de Bisseaux, vendue aux enchères au bailliage de Melun, s.d. [14 janvier 1465-14 avril 1493]., MC/ET/XIX/1
      Au dos de l'acte du 28 janvier 1486 (n.st.), notice n° 188 de l'instrument de recherche imprimé.
      Minutier central des notaires de Paris, Minutes du XVe siècle de l'étude XIX, inventaire analytique [5232 actes], par Claire Béchu, Florence Greffe et Isabelle Pebay, Paris, Archives nationales, 1993, p. 56 notice n° 386 (instrument de recherche imprimé dématérialisé dont la version intégrale est accessible en ligne par la rubrique 'Autres instruments de recherche', voir contexte dans le Plan d’orientation général - Notaires de Paris, guides thématiques du Minutier).
    - Attestation par Jacqueline de Beaufort, veuve de Jean de Beaufort, menuisier à Paris, près de l'église Saint-Gervais, selon laquelle elle a refusé de témoigner contre Étienne Duval, prêtre, chez qui elle habite, s.d. [14 janvier 1465-14 avril 1493]., MC/ET/XIX/1; Détérioré par l'humidité
      Minutier central des notaires de Paris, Minutes du XVe siècle de l'étude XIX, inventaire analytique [5232 actes], par Claire Béchu, Florence Greffe et Isabelle Pebay, Paris, Archives nationales, 1993, p. 25 notice n° 90 (instrument de recherche imprimé dématérialisé dont la version intégrale est accessible en ligne par la rubrique 'Autres instruments de recherche', voir contexte dans le Plan d’orientation général - Notaires de Paris, guides thématiques du Minutier).
    - Bail par Jean Gamelle, procureur au Châtelet, à Antoine Bahuet, meunier au moulin de Croulebarbe, de trois pièces d'oseraie entre la clôture des Cordeliers de l'Oursine et la rivière de Bièvre, moyennant 4 l.p. de rente, s.d. [14 janvier 1465-14 avril 1493]., MC/ET/XIX/1; Détérioré par l'humidité
      Au dos de l'acte du 1er décembre 1486, notice n° 374 de l'instrument de recherche imprimé.
      Minutier central des notaires de Paris, Minutes du XVe siècle de l'étude XIX, inventaire analytique [5232 actes], par Claire Béchu, Florence Greffe et Isabelle Pebay, Paris, Archives nationales, 1993, p. 57 notice n° 392 (instrument de recherche imprimé dématérialisé dont la version intégrale est accessible en ligne par la rubrique 'Autres instruments de recherche', voir contexte dans le Plan d’orientation général - Notaires de Paris, guides thématiques du Minutier).
    - Accord passé entre René de Nouveau, commis aux comptes de l'écurie du roi, et Henri Quinault, clerc d'office de l'Hôtel du roi, aux termes duquel le premier délègue au second sa charge, moyennant 20 l.t. par mois, s.d. [14 janvier 1465-14 avril 1493]., MC/ET/XIX/1
      Au dos de l'acte du 29 avril 1486, notice n° 237 de l'instrument de recherche imprimé.
      Minutier central des notaires de Paris, Minutes du XVe siècle de l'étude XIX, inventaire analytique [5232 actes], par Claire Béchu, Florence Greffe et Isabelle Pebay, Paris, Archives nationales, 1993, p. 57 notice n° 391 (instrument de recherche imprimé dématérialisé dont la version intégrale est accessible en ligne par la rubrique 'Autres instruments de recherche', voir contexte dans le Plan d’orientation général - Notaires de Paris, guides thématiques du Minutier).
    - Procuration passée par Jean d'Eschines, abbé de Saint-Benoît et de Saint-Mesmin près d'Orléans, à Robert Cordier, prêtre, curé de Saint-Acouville en Beauce, Philippe Lubin, prêtre, curé de Saint-Aignonville, Noël Beauvilliers, Jean Ligier, Jean Guy, Jean Hervet, Jean Dantelu, pour administrer les terres dépendant de l'abbaye de Saint-Benoît, s.d. [14 janvier 1465-14 avril 1493]., MC/ET/XIX/1
      A la suite de l'acte du 28 avril 1486, notice n° 236 de l'instrument de recherche imprimé.
      Minutier central des notaires de Paris, Minutes du XVe siècle de l'étude XIX, inventaire analytique [5232 actes], par Claire Béchu, Florence Greffe et Isabelle Pebay, Paris, Archives nationales, 1993, p. 57 notice n° 390 (instrument de recherche imprimé dématérialisé dont la version intégrale est accessible en ligne par la rubrique 'Autres instruments de recherche', voir contexte dans le Plan d’orientation général - Notaires de Paris, guides thématiques du Minutier).
    - Procès-verbal par Jean Hucher, sergent à verge au Châtelet, du commandement qu'il fit à Jean Basire, maître de la Monnaie de Tours, demeurant à Paris, rue de la Mortellerie, de payer la somme de 1200 écus d'or qu'il devait à Jeanne Picart, dame de Louraille, s.d. [14 janvier 1465-14 avril 1493]., MC/ET/XIX/1
      A la suite de l'acte du 26 avril 1486, notice n° 233 de l'instrument de recherche imprimé.
      Minutier central des notaires de Paris, Minutes du XVe siècle de l'étude XIX, inventaire analytique [5232 actes], par Claire Béchu, Florence Greffe et Isabelle Pebay, Paris, Archives nationales, 1993, p. 56 notice n° 389 (instrument de recherche imprimé dématérialisé dont la version intégrale est accessible en ligne par la rubrique 'Autres instruments de recherche', voir contexte dans le Plan d’orientation général - Notaires de Paris, guides thématiques du Minutier).
    - Procuration donnée par Alizon, veuve de Simon Blondeau, charpentier de la grande cognée à Samois-sur-Seine, à Guyot Dodasne et Guyot Paut pour la représenter en justice, s.d. [14 janvier 1465-14 avril 1493]., MC/ET/XIX/1; Détérioré par l'humidité
      Minutier central des notaires de Paris, Minutes du XVe siècle de l'étude XIX, inventaire analytique [5232 actes], par Claire Béchu, Florence Greffe et Isabelle Pebay, Paris, Archives nationales, 1993, p. 25 notice n° 89 (instrument de recherche imprimé dématérialisé dont la version intégrale est accessible en ligne par la rubrique 'Autres instruments de recherche', voir contexte dans le Plan d’orientation général - Notaires de Paris, guides thématiques du Minutier).
    - Quittance donnée par Robert Grantgirard, charpentier de la grande cognée à Paris, à Henri Kerguzart, procureur de noble Olivier de Coëtivy, chevalier, seigneur de Taillebourg, décédé, pour le paiement d'ouvrages de charpenterie à la Grange-aux-Merciers, s.d. [14 janvier 1465-14 avril 1493]., MC/ET/XIX/1; Détérioré par l'humidité
      Au dos de l'acte du 18 décembre 1483, notice n° 81 de l'instrument de recherche imprimé.
      Minutier central des notaires de Paris, Minutes du XVe siècle de l'étude XIX, inventaire analytique [5232 actes], par Claire Béchu, Florence Greffe et Isabelle Pebay, Paris, Archives nationales, 1993, p. 25 notice n° 88 (instrument de recherche imprimé dématérialisé dont la version intégrale est accessible en ligne par la rubrique 'Autres instruments de recherche', voir contexte dans le Plan d’orientation général - Notaires de Paris, guides thématiques du Minutier).
    - Déclaration par noble Robert Stuart, écuyer, homme d'armes de l'ordonnance du roi, selon laquelle son frère, Bérault Stuart, seigneur d'Aubigny-sur-Nère et de Concressault, et lui-même ont fait le partage de la succession de leur père Jean Stuart, seigneur d'Aubigny et de Concressault, s.d. [14 janvier 1465-14 avril 1493]., MC/ET/XIX/1; Détérioré par l'humidité.
      Au dos d'un acte du 3 octobre 1483, non analysé car incomplet.
      Minutier central des notaires de Paris, Minutes du XVe siècle de l'étude XIX, inventaire analytique [5232 actes], par Claire Béchu, Florence Greffe et Isabelle Pebay, Paris, Archives nationales, 1993, p. 24 notice n° 87 (instrument de recherche imprimé dématérialisé dont la version intégrale est accessible en ligne par la rubrique 'Autres instruments de recherche', voir contexte dans le Plan d’orientation général - Notaires de Paris, guides thématiques du Minutier).
    - Notoriétés établies au sujet d'Adam Bourgois, fils aîné de Cardin Bourgois, habitant de Troyes, décédé, par Jean Bouquin, religieux de Saint-Antoine de Viennois, Simon Charpentier, procureur de cet ordre à Troyes, Adam Couchart, prêtre, maître ès arts, chanoine de Troyes, Girauld de Hébuterne et Robert Bélier, marchands à Troyes, Étienne Cachart, marchand à Paris, originaire de Troyes, Jean Herbelin dit Coret, charron à Troyes et Jean Rohart, marchand à Reims, s.d. [14 janvier 1465-14 avril 1493]., MC/ET/XIX/1
      A la suite de l'acte du 17 juin 1483, notice n° 39 de l'instrument de recherche imprimé.
      Minutier central des notaires de Paris, Minutes du XVe siècle de l'étude XIX, inventaire analytique [5232 actes], par Claire Béchu, Florence Greffe et Isabelle Pebay, Paris, Archives nationales, 1993, p. 24 notice n° 86 (instrument de recherche imprimé dématérialisé dont la version intégrale est accessible en ligne par la rubrique 'Autres instruments de recherche', voir contexte dans le Plan d’orientation général - Notaires de Paris, guides thématiques du Minutier).
    - Copie collationnée extraite des registres du bailliage de Senlis contenant la donation faite par noble Jean d'Aunoy dit Le Gallois, chevalier, seigneur d'Orville et de Goussainville, chambellan du roi, à son fils, noble Jean d'Aunoy, écuyer, échanson du roi, des seigneuries de Silly en Multien, Montceaux, Montretout, Signets, Bellot en Brie et Coye, venant de la succession d'Isabeau de Rouvroy, dame d'Orville, sa femme., 10 novembre 1468; MC/ET/XIX/1
      Minutier central des notaires de Paris, Minutes du XVe siècle de l'étude XIX, inventaire analytique [5232 actes], par Claire Béchu, Florence Greffe et Isabelle Pebay, Paris, Archives nationales, 1993, p. 15 notice n° 2 (instrument de recherche imprimé dématérialisé dont la version intégrale est accessible en ligne par la rubrique 'Autres instruments de recherche', voir contexte dans le Plan d’orientation général - Notaires de Paris, guides thématiques du Minutier).
    - Foi et hommage présentés par noble Guillaume de Pontville à noble Antoine de Marcoignet, panetier du roi, pour la seigneurie de Longuetoise., 26 janvier 1475 - 28 mai 1492; MC/ET/XIX/1
      A la suite: 1492, 28 mai. Foi et hommage présentés par noble Jean de Rochechouart, écuyer, seigneur de Longuetoise, à noble Antoine de Marcoignet, écuyer, seigneur de Champeneille, pour sa seigneurie de Longuetoise.
      Minutier central des notaires de Paris, Minutes du XVe siècle de l'étude XIX, inventaire analytique [5232 actes], par Claire Béchu, Florence Greffe et Isabelle Pebay, Paris, Archives nationales, 1993, p. 15 notice n° 3 (instrument de recherche imprimé dématérialisé dont la version intégrale est accessible en ligne par la rubrique 'Autres instruments de recherche', voir contexte dans le Plan d’orientation général - Notaires de Paris, guides thématiques du Minutier).
    - Bail par noble Guillaume Lamy, seigneur de Loury, notaire et secrétaire du roi, à Jean Delannoy le jeune, laboureur à Baulne, de plusieurs pièces de terre à Baulne et à Boigny, moyennant quatre setiers de blé par an., 19 février 1477; MC/ET/XIX/1
      Minutier central des notaires de Paris, Minutes du XVe siècle de l'étude XIX, inventaire analytique [5232 actes], par Claire Béchu, Florence Greffe et Isabelle Pebay, Paris, Archives nationales, 1993, p. 15 notice n° 4 (instrument de recherche imprimé dématérialisé dont la version intégrale est accessible en ligne par la rubrique 'Autres instruments de recherche', voir contexte dans le Plan d’orientation général - Notaires de Paris, guides thématiques du Minutier).
    - Échange entre noble Claude Sanguin, seigneur de Bosmont, et Guillaume Blanchart, licencié ès lois, avocat au Châtelet, de 24 écus d'or de rente contre tous les droits de Blanchart sur des biens situés dans la châtellenie de Bonsmoulins., 31 mars 1478 - 25 août 1478; MC/ET/XIX/1
      A la suite: 1478, 25 août. Achat par noble Antoine Sanguin, écuyer, à Guillaume Blanchart, des 24 écus d'or de rente moyennant 170 écus d'or.
      Minutier central des notaires de Paris, Minutes du XVe siècle de l'étude XIX, inventaire analytique [5232 actes], par Claire Béchu, Florence Greffe et Isabelle Pebay, Paris, Archives nationales, 1993, p. 15 notice n° 5 (instrument de recherche imprimé dématérialisé dont la version intégrale est accessible en ligne par la rubrique 'Autres instruments de recherche', voir contexte dans le Plan d’orientation général - Notaires de Paris, guides thématiques du Minutier).
    - Vente par Drouin Cossu, laboureur à Argenteuil, à Philippe Cossu, son frère, et à Jean Aura, son cousin, salpêtrier à Paris, de la moitié d'une maison et de terres à Argenteuil, moyennant 10 l.t. seulement, en raison de l'affection qu'il a pour eux., 2 septembre 1478; MC/ET/XIX/1
      A la suite: Du même jour. Transport par le même aux mêmes de tous ses droits sur des biens à Argenteuil moyennant 100 s.t.
      Minutier central des notaires de Paris, Minutes du XVe siècle de l'étude XIX, inventaire analytique [5232 actes], par Claire Béchu, Florence Greffe et Isabelle Pebay, Paris, Archives nationales, 1993, p. 15 notice n° 6 (instrument de recherche imprimé dématérialisé dont la version intégrale est accessible en ligne par la rubrique 'Autres instruments de recherche', voir contexte dans le Plan d’orientation général - Notaires de Paris, guides thématiques du Minutier).
    - Bail emphytéotique par Dreux Zellé, hucher et menuisier à Paris, à Pierre Durain, laboureur à Montreuil, d'un quartier de vigne en ce lieu, moyennant 8 s.p. de rente., 3 septembre 1478; MC/ET/XIX/1
      Minutier central des notaires de Paris, Minutes du XVe siècle de l'étude XIX, inventaire analytique [5232 actes], par Claire Béchu, Florence Greffe et Isabelle Pebay, Paris, Archives nationales, 1993, p. 16 notice n° 7 (instrument de recherche imprimé dématérialisé dont la version intégrale est accessible en ligne par la rubrique 'Autres instruments de recherche', voir contexte dans le Plan d’orientation général - Notaires de Paris, guides thématiques du Minutier).
    - Paiement par Jean Lanuit, laboureur à Fontenay en Brie, à Guillaume Lardy, laboureur à Montreuil, de la somme de 22 s.p. pour le loyer de sa maison., 4 septembre 1478; MC/ET/XIX/1
      Minutier central des notaires de Paris, Minutes du XVe siècle de l'étude XIX, inventaire analytique [5232 actes], par Claire Béchu, Florence Greffe et Isabelle Pebay, Paris, Archives nationales, 1993, p. 16 notice n° 8 (instrument de recherche imprimé dématérialisé dont la version intégrale est accessible en ligne par la rubrique 'Autres instruments de recherche', voir contexte dans le Plan d’orientation général - Notaires de Paris, guides thématiques du Minutier).
    - Titre nouvel par Jeanne, veuve de Pierre Cartin, laboureur à Paris, pour trois quartiers de vigne à Bagnolet, chargés de 3 s.p. de rente envers Claude de Culant, écuyer., 13 septembre 1478; MC/ET/XIX/1
      Minutier central des notaires de Paris, Minutes du XVe siècle de l'étude XIX, inventaire analytique [5232 actes], par Claire Béchu, Florence Greffe et Isabelle Pebay, Paris, Archives nationales, 1993, p. 16 notice n° 9 (instrument de recherche imprimé dématérialisé dont la version intégrale est accessible en ligne par la rubrique 'Autres instruments de recherche', voir contexte dans le Plan d’orientation général - Notaires de Paris, guides thématiques du Minutier).
    - Donation par Étiennette, veuve de Robin Tabur, laboureur à Montreuil, à ses enfants, Martin Tabur, laboureur à Montreuil, et Simone Tabur, femme de Jean Marchant, laboureur à Montreuil, des biens qu'elle a hérités de ses parents à charge pour eux de l'entretenir sa vie durant., 28 février 1481; MC/ET/XIX/1
      Minutier central des notaires de Paris, Minutes du XVe siècle de l'étude XIX, inventaire analytique [5232 actes], par Claire Béchu, Florence Greffe et Isabelle Pebay, Paris, Archives nationales, 1993, p. 16 notice n° 10 (instrument de recherche imprimé dématérialisé dont la version intégrale est accessible en ligne par la rubrique 'Autres instruments de recherche', voir contexte dans le Plan d’orientation général - Notaires de Paris, guides thématiques du Minutier).
    - Vente par Pierre Vinet, laboureur à Paris, à Gustin Berchault, laboureur à Paris, rue Saint-Paul, d'un demi-arpent de vigne à Bagnolet à charge pour l'acquéreur de payer les redevances pesant sur ce terrain., 4 mars 1481; MC/ET/XIX/1